臺灣高等法院民事裁定
110年度家抗字第83號
抗  告  人  張家毓（原名張家賢）

代  理  人  陳世英律師
視同抗告人  洪逸誠（原名洪堯智）


            洪堯晏  


            洪堯華  
            洪珮芝  

相  對  人  李政和  

上列當事人間請求分割遺產事件，抗告人對於中華民國110年9月
2日臺灣臺北地方法院97年度重家訴更一字第1號所為裁定提起抗
告，本院裁定如下：  
    主  文
原裁定關於駁回抗告人其餘聲請之部分廢棄。
    理  由
一、按訴訟標的對於共同訴訟之各人必須合一確定者，共同訴訟
    中一人之行為，有利益於共同訴訟人者，其效力及於全體，
    為民事訴訟法第56條第1項第1款所明定。所謂共同訴訟人中
    一人之行為，有利益於共同訴訟人或不利益於共同訴訟人，
    係指於行為當時就形式上觀之，有利或不利於共同訴訟人而
    言。非指經法院審理結果有利者其效力及於共同訴訟人，不
    利者其效力不及於共同訴訟人而言，故共同訴訟人中之一人
    ，對於下級法院之判決聲明不服提起上訴，在上訴審法院未
    就其內容為審判之前，難謂其提起上訴之行為對於他共同訴
    訟人不利，其效力應及於共同訴訟人全體，即應視其上訴為
    共同訴訟人全體所為（最高法院52年台上字第1930號判例意
    旨參照）。查本件分割遺產訴訟，係固有必要共同訴訟，有
    合一確定之必要，雖僅抗告人張家毓對於原裁定不服提起抗
    告，惟形式上有利於洪逸誠、洪堯晏、洪堯華、洪珮芝，依
    照上開說明，其抗告效力仍及於未提起抗告之洪逸誠、洪堯
    晏、洪堯華、洪珮芝，故應列洪逸誠、洪堯晏、洪堯華、洪
    珮芝為視同抗告人，合先敘明。
二、抗告意旨略以：原法院民國99年8月30日所為判決（下稱系
    爭判決）之附表（下稱附表）編號⒏所示「益航股份有限公
    司（下稱益航公司）：股票1,333,070股」、編號⒒所示「元
    大金融控股股份有限公司（下稱元大金融公司）：股票21,9
    21,670股」之記載有誤，實際股數應分別為133,307股、2,1
    92,167股，而每股面額均為新臺幣（下同）10元，故系爭判
    決誤將上開股票價值載為股數，顯有錯誤，原裁定駁回伊此
    部分更正之聲請，自屬不當，應予廢棄等語。　　
三、按判決如有誤寫、誤算或其他類此之顯然錯誤者，法院得依
    聲請或依職權以裁定更正之，其正本與原本不符者亦同，民
    事訴訟法第232條第1項定有明文。又家事訴訟事件，除本法
    別有規定者外，準用民事訴訟法之規定，家事事件法第51條
    復定有明文。
四、經查，相對人前以抗告人及視同抗告人為被告，主張其等為
    被繼承人洪榮生之繼承人，而相對人為視同抗告人洪逸誠之
    債權人，代位洪逸誠起訴請求分割被繼承人洪榮生之遺產，
    並向原法院陳報被繼承人洪榮生於起訴時尚存之遺產內容（
    見原法院卷第123-125頁），系爭判決依此認定遺產範圍並
    為遺產之分割。惟相對人所陳報之依據為財政部臺北市國稅
    局98年4月13日財北國稅資字第0980218590號函所附被繼承
    人洪榮生之96年度綜合所得稅各類所得資料清單及財產歸屬
    資料清單（見原法院卷第45-47頁），而該財產歸屬資料清
    單有關股份之記載確係為投資金額，而非股數。是抗告人主
    張附表編號⒏益航公司「股票1,333,070股」及附表編號⒒元
    大金融公司「股票21,921,670股」之記載違誤，尚非無據。
    抗告人依民事訴訟法第232條第1項前段規定聲請更正系爭判
    決附表，即無不合，原法院以不符上開規定為由，駁回抗告
    人之聲請，尚有未洽。抗告論旨指摘原裁定不當，聲明廢棄
    ，為有理由，爰將原裁定廢棄，發回原法院另為適法之裁定
    。又系爭判決附表除上開錯誤外，附表編號⒍⒎⒐⒑⒓⒔亦將投資
    金額記載為股數，案經發回，應闡明當事人一併注意查明，
    併予敘明。
五、據上論結，本件抗告為有理由，爰裁定如主文。
中　　華　　民　　國　　110 　年　　11　　月　　5 　　日
                  家事法庭
                      審判長法  官  張靜女
                            法  官  范明達
                            法  官  葉珊谷
正本係照原本作成。
本裁定除以適用法規顯有錯誤為理由外，不得再抗告。如提起再
抗告，應於收受送達後10日內委任律師為代理人向本院提出再抗
告狀。並繳納再抗告費新臺幣１千元。
中　　華　　民　　國　　110 　年　　11　　月　　5 　　日

                            書記官  陳玉敏